臺灣高等法院刑事判決
110年度上訴字第2526號
上  訴  人  
即  被  告  吳育翰



選任辯護人  陳郁仁律師
上列上訴人因違反毒品危害防制條例案件，不服臺灣桃園地方法
院108年度訴緝字第52號，中華民國110年3月5日第一審判決（起
訴案號：臺灣桃園地方檢察署106年度偵字第30516、25406、254
74號），提起上訴，本院判決如下：
    主  文
上訴駁回。
    犯罪事實
一、吳育翰知悉甲基安非他命為毒品危害防制條例列管之第二級
    毒品，不得非法販賣及持有，然因有施用毒品之習，為供己
    施用，於民國106年9月間某日時許，在位於新竹縣新豐鄉新
    庄子路上之「金百萬遊藝場」內，以新臺幣（下同）2萬5,0
    00元之價金，向真實姓名年籍不詳綽號「阿忠」之成年男子
    購入30公克之甲基安非他命1包而持有之。其後，吳育翰數
    次自該包甲基安非他命取用部分供己施用後因覺身體不適，
    唯恐與施用該甲基安非他命有關而不敢再施用，又因購入該
    包甲基安非他命花費不少，如果直接丟棄又覺可惜，乃起意
    販售予不特定人以牟利而基於意圖販賣而持有甲基安非他命
    之犯意，將其餘之甲基安非他命藏置在其所使用之車牌號碼
    0000-00號自用小客車之駕駛座車門置物處內，而持有前述
    甲基安非他命，惟未及賣出，即於106年10月4日下午3時20
    分，駕駛上開車輛因未繫安全帶而為巡邏員警發覺，並在桃
    園市○○區○○路000號處攔停而查獲，而自該車輛內扣得其所
    有、意圖販賣而持有之如附表編號一所示甲基安非他命1包
    （驗前淨重25.3330公克、驗餘淨重25.2676公克、純質淨重
    22.7490公克），及意圖販賣所用如附表編號三、四所示之
    夾鏈袋、電子磅秤。
二、案經桃園市政府警察局移送臺灣桃園地方檢察署檢察官偵查
    起訴。
    理  由
壹、證據能力：
一、上訴人即被告吳育翰106年10月4日警詢時之自白（偵25474
    卷第6至9頁），有證據能力：
　㈠按被告之自白，非出於強暴、脅迫、利誘、詐欺、疲勞訊問
    、違法羈押或其他不正之方法，且與事實相符者，得為證據
    ，刑事訴訟法第156條第1項定有明文。如被告之自白，係出
    於不正之方法，並非自由陳述，即其取得自白之程序，已非
    適法，則不問自白內容是否確與事實相符，因其非適法之證
    據，即不能採為判決基礎，故審理事實之法院，遇有被告對
    於自白提出刑求之抗辯時，應先於其他事實而為調查。另所
    謂非任意性之自白，係指實施刑事訴訟之公務員以強暴、脅
    迫、詐欺、利誘、疲勞訊問、違法羈押或其他不正方法取得
    之自白而言，而此等不正方法必須所實施之方法對於被告足
    以產生自由意志之壓制而造成違反意願之效果者，始足當之
    ，有最高法院99年度台上字第2210號判決參照。至受訊問之
    被告究竟出於何種原因坦承犯行實不一而足，或係遭訊問者
    以不正方式對待始承認，或係未遭不正方式對待而係考量是
    否能獲輕判或免遭羈押，或出於自責悔悟者，或有蓄意頂替
    或別有企圖，此為受訊問者主觀考慮是否認罪所參酌因素，
    此種內在想法難顯露於外而為旁人所知悉。因之，只要訊問
    者於訊問之際，能恪遵法律規定，嚴守程序正義，客觀上無
    任何誘導、逼迫或其他不正方法，縱使被告基於某種因素而
    坦承犯行，要不能因此即認被告自白欠缺任意性。　
  ㈡被告及其辯護人固爭執被告上開警詢自白之證據能力，辯稱
    ：被告為警搜索後，被帶到警察局作筆錄，當時桃園市政府
    警察局保安警察大隊（下稱保安警察大隊）員警吳彥樺及吳
    冠霆，將被告帶至廁所，逼迫被告認罪，並稱這是他們小隊
    長的指示，給被告兩條路選擇，一條販賣毒品、一條意圖販
    賣毒品而持有，要被告選一條，若被告不認罪，要跟被告慢
    慢玩，不然今天不會放過被告，致被告心生畏懼，不敢不從
    ，被告才於警詢時供稱其有意圖販賣毒品。此由被告上開警
    詢陳述經勘驗結果，員警在最後被告改稱「我是攜帶毒品」
    時竟未進一步詢問確認，即可認定被告上開辯解為可採云云
    （見本院卷第221至222頁）。惟：
　⒈被告上開警詢陳述之錄影光碟經辯護人閱卷複製後聲請就其
    中部分內容為勘驗，經本院勘驗結果：員警詢問被告為何攜
    帶扣案物品出門時，被告答稱「因為我想賣給別人啦」，「
    （問：為什麼自己不吃？）因為上個禮拜我有做心臟檢查」
    、「初步檢查有心血管阻塞」、「所以一直放在車上」、「
    不敢再繼續施用」、「（問：想要轉售喔？）有想轉售，但
    沒有賣啦」、「（問：所以才會隨身攜帶？）嗯」、「（問
    ：吸管是要作什麼用的？）吸管是要裝安非他命阿」、「（
    問：分裝安非他命？）不是，就是，就是...」、「不是啦
    ，就是那個什麼啦，拿起來的」、「放在安非他命那個啦，
    以前有吸食用的啦，這樣子。裝一點點，對不對，就好像我
    們調羹一樣，以前吸食用的時候」、「（問：你有賣過嗎？
    ）没有啊」、「（問：都沒有賣成功過喔？）沒有啊」、「
    只是想賣啦」、「（問：你賣是為什麼？為什麼要賣？）換
    現金回來啊」、「（問：換現金？）對啊，阿不然丟掉嗎？
    」，有本院110年9月23日勘驗筆錄可參（見本院卷第169至1
    72頁）。被告與員警間係採一問一答之方式，被告更逐一說
    明扣案毒品、扣案物之用途、為何將原要自己施用之毒品變
    更想法而試圖出售，並於員警詢問「換現金」之意時回稱「
    阿不然丟掉嗎？」，且向員警強調「只是想而已」，復在被
    告一時不知如何解釋扣案吸管之用途時，員警亦僅係嘗試以
    各種可能性而多次確認使被告自己想到適當的說法後陳述，
    既未見員警有何恐嚇、脅迫，逼使被告為一定陳述之語句，
    且由被告回答之文字內容更見其自然之反應，並無因員警公
    權力之施壓而不得不回答之情境。
  ⒉證人即為被告製作上開警詢筆錄之員警呂彥樺證稱：帶被告
    回去做筆錄之前並沒有事先與被告溝通要講哪些內容；也沒
    有要求被告承認意圖販賣而持有毒品，否則就要辦被告販賣
    毒品等語（見原審卷二第218頁），證人即於上開警詢中負
    責詢問之員警吳冠霆亦證稱：我並沒有要求被告承認是意圖
    販賣而持有，我不需要要求他，當時檢驗被告的尿液是陰性
    反應，毒品也有分裝袋，數量不少，不是一般持有施用的重
    量，又有磅秤，所以那時候就認為被告有這個意圖，不管被
    告承不承認，我一樣就我取得的證據去偵辦。我跟呂彥樺、
    小隊長，也沒有人恐嚇被告如果不承認意圖販賣而持有安非
    他命，就要辦他販賣毒品，如果我要移送被告販賣的話，還
    要取得更多的證據，我覺得我取得的證據只有到意圖販賣，
    何必要硬逼被告承認他有販賣，何必恐嚇他等語（見原審卷
    二第230頁）；參以除辯護人以上聲請勘驗部分以外，被告
    亦於警詢中就其他扣案物說明：電子磅秤是用來測量工作要
    用的電子零件之用，分裝袋是用來分裝電子零件，磅秤有時
    候也會用來秤毒品重量，怕被騙等語（見偵25474卷第7頁反
    面），而與被告其後偵查及原審審理中所稱之用途相同（偵
    25474卷第55頁及反面【並參原審卷第171至172頁勘驗筆錄
    】、原審卷二第181頁）。如若被告於警詢中自陳因吸食後
    身體不適，想要將扣案甲基安非他命出售乙節係經員警恐嚇
    、脅迫而來，而依吳冠霆前述扣案電子磅秤、分裝袋常為販
    賣毒品案件所用之物，則吳冠霆、呂彥樺等員警又何需使被
    告有上述陳述之機會並記明筆錄，而不要求被告依員警指示
    供述扣案分裝袋、電子磅秤即為販賣毒品分裝、秤量所用之
    物？堪認呂彥樺、吳冠霆上開證述應為可採。被告辯稱：我
    先前說電子磅秤是用來秤毒品是警察、檢察官誘導我這樣說
    云云（見原審卷二第181頁），並非可採。
　⒊辯護人另聲請勘驗被告警詢最末之錄影內容，並指被告有稱
    「我是攜帶毒品」等詞，然其完整之陳述內容係「我是攜帶
    毒品，但沒有去想賣掉啦，就這樣，對不對，沒有說去賺牟
    利啦」等語，而此部分實係偵25474卷第8頁反面最後一個問
    答內容，亦即員警詢問被告剛才所述是否實在、有無其他補
    充、「你要怎麼賣？你那安非他命有想說怎麼賣？」，被告
    表示沒有，還不知道怎麼賣，「只想把它賣掉，因為我身體
    生病，不想，是想賣掉，但是沒有賣掉」等語後，員警並已
    表示錄影結束時間為106年10月4日18時41分，而已結束筆錄
    之製作之後，被告方又提及「我是攜帶毒品，但沒有去想賣
    掉啦，就這樣，對不對，沒有說去賺牟利啦」，有本院110
    年8月24日勘驗筆錄可稽（見本院卷第173至174頁），是由
    被告上開前後供述內容互相參照，被告實係想要向員警強調
    只是「想」賣，但並沒有賣出去，連如何賣的方式都還沒有
    想到等情，益見被告上開警詢中所陳述之內容應係被告任意
    而為之供述。至被告最後提及「我是攜帶毒品，但沒有去想
    賣掉啦，就這樣，對不對，沒有說去賺牟利啦」等語後，錄
    影內容雖即結束而未繼續錄影，然此前相關被告警詢之問答
    內容本已製作完畢，員警亦已稱「結束時間是106年10月4日
    18點41分」，則員警認被告其後再為陳述之內容與先前供述
    沒有想到要怎麼賣、只想把它賣掉，因為身體生病，想賣掉
    ，但是沒有賣掉等節並無出入，且警詢筆錄業已製作完成而
    結束錄影，亦無何可議之處。況被告警詢內容如係員警脅迫
    、恐嚇取得，則員警在取得被告此部分陳述後理應儘速終止
    詢問，又何需在最後尚且詢問被告有無補充、有沒有想說怎
    麼賣、「你要怎麼賣都不知道」而使被告繼續有陳述之機會
    並記明筆錄（即偵25474卷第8頁反面最後一個問答內容）。
    辯護人以員警未繼續追問被告真意、未繼續錄影而指被告辯
    稱警詢中自白係遭員警脅迫、恐嚇取得云云，並非可採。
　⒋辯護人再以員警詢問被告驗尿結果時，被告在驗尿結果明明
    為陰性反應之情形下，反而陳述「陽性」反應，且在員警提
    醒驗尿反應為陰性之後竟無任何高興之情，而指被告顯係因
    思索驗尿結果為陰性反應，若辯稱是為供自己施用恐難被採
    信，方供稱因為想賣給別人，顯然此部分陳述並非出於被告
    真意等詞為被告辯護（見本院卷第230至231頁）。由扣案毒
    品、被告尿液初步檢驗結果及其照片，扣案毒品為陽性反應
    、被告尿液為陰性反應，有各該初步檢驗結果及照片可參（
    見偵25406卷第23至25頁），則被告回答「陽性反應」究竟
    是有所誤認，抑或因自己曾經吸食而認為應該為陽性反應所
    為之第一反應，亦不得而知，而被告陳述之內容與初步檢驗
    結果不同、未因知悉自己驗尿結果為陰性反應而有雀躍開心
    之表現，究竟係因被告正在思索其遭扣案毒品數量之多應該
    要如何回答持有之目的，抑或其他原因，本為被告內心之想
    法，實亦無遽由此即認員警在製作警詢筆錄之前即以脅迫、
    恐嚇之方式要求被告承認意圖販賣而持有行為。辯護人竟以
    員警跟被告確認其尿液初步檢驗結果為陰性之過程，指係警
    察跟被告說你是陽性，所以被告才沉默很久講說是陽性、吞
    吞吐吐說是意圖販賣，此過程明顯是受到員警暗示接下來要
    怎麼說云云（見本院卷第222頁），顯無所憑而屬臆測之詞
    。
二、被告106年10月4日偵查中之陳述（偵25474卷第55至56頁）
    ：
　㈠被告之辯護人原於偵查中否認此部分陳述之證據能力，上訴
    後雖已不爭執證據能力，惟主張被告偵查中並未自白意圖販
    賣而持有等語（見原審卷二第102頁、本院卷第116、119、2
    31至233頁）。而上開偵查中陳述之錄影光碟經原審勘驗結
    果，其中部分對話內容如下：「（問：你這包是要來買【按
    ：依勘驗筆錄記載即為「買」】的嗎？所以你在警察局說這
    一包是要拿來賣的嗎？）他意思是說，因為我想賣掉這樣子
    ，因為我9月，上個禮拜，我心臟有點問題，可能是，後來
    我停掉了，去做檢查，可能有心血管疾病阻塞，那我就停掉
    了，所以說我就沒有用了，我本來想東西，我是放在車上」
    、「（問：所以才用不完，所以想要賣就對了？你的意思是
    這樣嗎？什麼話你講清楚好不好？）對啦，我並沒有想把它
    賣掉啦，你懂嗎？就是放著，那」、「（問：你剛剛講的就
    是停藥，所以你想要把它賣掉是不是？）對啊，但是我沒有
    去賣啊」，有原審109年9月23日勘驗筆錄可參（見原審卷第
    172至173、175至176頁），雖有辯護人所指「但是我沒有去
    賣啊」、「我並沒有想把它賣掉啦」，然被告所述「我沒有
    去賣」、「我沒有想把它賣掉」之語均係在檢察官確認「想
    要賣」之問題後先稱「對啊」，才進一步之解釋，並無立即
    否認而試圖全盤推翻一切之回答；再觀之被告陳述「他意思
    是說，因為我想賣掉這樣子，因為我9月，上個禮拜，我心
    臟有點問題，可能是，後來我停掉了，去做檢查，可能有心
    血管疾病阻塞，那我就停掉了，所以說我就沒有用了，我本
    來想東西，我是放在車上」，實與其警詢中陳述為何從供自
    己施用變更意圖為想要賣之過程相符；而由被告回答檢察官
    訊問扣案分裝袋、電子磅秤之用途，被告除反覆回答是用以
    裝、秤電子零件以外，亦於檢察官訊問確認「專門用來？」
    時陳稱「也是有用到說看買這個毒品就是說，他買這個毒品
    就是說，人家太少給我，我剛好有這種東西」（原審卷二第
    172頁勘驗筆錄），略顯吞吞吐吐之情；再綜合觀察上開經
    原審勘驗所得被告於偵查中陳述之內容，並未見被告曾經提
    及其警詢中陳述有何錯誤、遭誤導、遭員警逼迫其為一定陳
    述之情，是被告前述「『他』意思是說」的「他」或僅是在解
    釋自己警詢中陳述之內容的口語，或僅係被告吞吞吐吐、猶
    豫不決、想解釋強調自己並沒有真的去賣掉毒品乙節，尚難
    以此突然出現之單字即認被告所謂「他」即指員警，而指被
    告之意即是說明要將毒品拿去賣是源自於員警之意思。辯護
    人以此辯稱被告於此次偵查中已經翻異警詢中之供述，並指
    係員警逼使被告陳述其準備要將扣案毒品出售，而無自白云
    云，顯無足採信。
　㈡由原審上開勘驗結果整體觀察，核以被告於原審107年8月7日
    準備程序時坦承「我說我有想要賣，但我根本沒有賣出去，
    也沒有分裝」、「買回來之後我吃了幾次，但是發現我吃了
    之後會咳嗽會喘，我覺得不對勁就不敢吃了…我回答警察說
    有這種想法，當初我有想說把這包甲基安非他命便宜賣掉，
    但是我完全沒有去賣，只是有這種念頭」、「因為是用錢買
    的，也有想過乾脆丟掉，但是心裡想說是錢買的」等語（見
    原審訴346卷一第51至53頁），被告上揭偵查中陳述與前開
    警詢中之自白、其後原審準備程序中所為供述，均大致相符
    ，被告僅是不斷在強調其並沒有真的「販賣」、並沒有真正
    賣出去等情，且此陳述亦係出於被告任意性所為。辯護人為
    被告辯護稱其上開偵查中陳述並無自白主觀上有販賣扣案甲
    基安非他命之意云云，亦非可採。
三、本案搜索扣押過程及扣案甲基安非他命暨衍生之毒品鑑定書
    等證據之證據能力認定：
　㈠刑事訴訟法第131條之1的「同意搜索」，法條僅規定：「搜
    索，經受搜索人出於自願性同意者，得不使用搜索票。但執
    行人員應出示證件，並將其同意之意旨記載於筆錄。」然有
    關受搜索人同意的前提要件、標準步驟，乃至簽署同意書面
    的格式、內容、時間等記載均付之闕如。雖「同意搜索」乃
    放棄基本權對隱私的保護與令狀主義的堅持，本質上趨近所
    謂「任意處分」，惟為避免偵查機關濫用，於其實施同意搜
    索時，仍不得逾越必要之範圍，且所踐行的程序應合理、正
    當，並應遵守刑事訴訟法其他關於搜索的規定。即係以執行
    人員於執行搜索前應出示證件，查明受搜索人有無同意的權
    限，並應將其同意的意旨記載於筆錄或書面，由受搜索人簽
    名或出具書面表明同意之旨為程序規範，並以一般意識健全
    具有是非辨別能力之人，因搜索人員出示證件表明身分與來
    意，均得以理解或意識到搜索的意思及效果，而有參與該訴
    訟程序及表達意見的機會，可以自我決定選擇同意或拒絕，
    非出於強暴、脅迫、利誘、詐欺或其他公權力之不當施壓所
    為的同意為其實質要件。換言之，既謂「同意搜索」，搜索
    人員應於詢問受搜索人同意與否前，先行告知其有權拒絕搜
    索，且於執行搜索過程中受搜索人可隨時撤回同意而拒絕繼
    續搜索，即受搜索人擁有不同選擇的權利。另執行搜索之書
    面祇能在搜索之前或當時完成，不能於事後補正，否則其搜
    索難認合法，最高法院108年度台上字第839號判決意旨同此
    。本件呂彥樺及吳冠霆均證稱：被告是回到保安大隊時，才
    簽立自願受搜索同意書一情（見原審卷二第215、227頁），
    呂彥樺又證稱：我當時有開密錄器，並錄下整個搜索過程，
    但自案發迄今可能時間過太久，檔案已經不見，調職之前有
    無交接這份檔案已經不太記得了；搜索當時，我不曉得吳冠
    霆是否知道我有開密錄器等語（見原審卷二第216、221頁）
    ，吳冠霆則另證稱：我當時先看到那包安非他命，有問被告
    是否同意搜索，因為現場是工業區，有大貨車、大卡車經過
    ，車速又很快，我把巡邏車停靠時，都不敢直接下車，雖然
    有開警示燈，但意義不大，沒有那麼明顯；且當時以為自己
    有開密錄器，可以佐證，認為在現場簽立自願受搜索同意書
    比較危險，才回到警察局讓被告簽立；職務報告製作人李大
    元警員是協辦人，當時並沒有在場，他在做職務報告前有先
    問我，我在案發時雖然有按下密錄器，但可能沒有確實開機
    ，錄影的時候也不會有發出聲響，我不知道有沒有確實開機
    ，職務報告才會這樣寫等語（見原審卷二第227、231頁），
    而保安警察大隊員警李大元所出具之職務報告亦記載「本大
    隊員警於106年10月4日下午3時20分許，在桃園市○○區○○路0
    00號前，查獲被告涉嫌意圖販賣第二級毒品案件，員警於查
    獲過程中，因現場狀況的變化快速且事態緊急，故不及開啟
    密錄器進行錄影」等情，有保安警察大隊109年7月17日桃警
    保大行字第1090005237號函所附職務報告在卷可佐（見原審
    卷二第141、143頁）。是本件自願受搜索同意書係被告經警
    帶返保安警察大隊後始由被告簽名；而呂彥樺及吳冠霆所配
    戴之密錄器有關攝錄本案搜索過程之錄影內容經原審於109
    年6月10日發函調取、保安警察大隊以前開函覆結果，並未
    調得相關錄影檔案等情，先予認定。揆之前開說明，被告於
    員警搜索後始簽具自願受搜索同意書而補正該同意之書面，
    難謂與法律規定相符，呂彥樺、吳冠霆未於執行搜索前即令
    被告簽名或出具書面表明同意之旨，確有違背法定程序取得
    本案甲基安非他命。
  ㈡惟刑事訴訟重在發見實體真實，使刑法得以正確適用，形成
    公正之裁判，是以認定事實、蒐集證據即成為刑事裁判最基
    本課題之一。當前證據法則之發展，亦朝基本人權保障與社
    會安全保障兩個理念相調和之方向進行，期能保障個人基本
    人權，又能兼顧真實之發見，而達社會安全之維護。因此，
    探討違背法定程序取得之證據，是否具有證據能力，自亦不
    能悖離此一方向。另供述證據與非供述證據之性質不同，一
    般認為供述證據之採取過程如果違法，即係侵害了個人自由
    意思，應嚴格禁止，而蒐集非供述證據之過程如果違背法定
    程序，則因證物之型態並未改變，尚不生不可信之問題。是
    就違背法定程序所蒐集之非供述證據，其證據能力之認定，
    仍應審酌人權保障及公共利益之均衡維護，此即刑事訴訟法
    第158條之4規定之立法理由。查：
　⒈呂彥樺證稱：我們當時駕駛巡邏車、著制服，吳冠霆載我行
    經桃園市○○區○○路000號前時，吳冠霆發現被告駕駛車輛沒
    有繫安全帶，我們就鳴笛，駕駛巡邏車靠近被告，向被告示
    意靠邊停車，被告將該車輛駕駛座的車窗搖下來並停車之際
    ，我看到被告的左手有先稍微掩飾該車輛之駕駛座車門置物
    處，因為我坐在副駕駛座就先下車，而吳冠霆則將巡邏車停
    至安全地方後，再下車過來，我就對被告查驗證件，吳冠霆
    在旁戒護，我透過警用電腦查得被告有多筆毒品前科，且被
    告先前有用左手掩飾前述置物處的動作，我懷疑被告車上有
    毒品，我就問被告車上有無違禁物品，被告回答沒有，我跟
    吳冠霆就問被告我們可以稍微檢視一下嗎，被告回答可以，
    我就站在被告車外，以目視方式檢視該車輛內，發現該車輛
    之駕駛座車門置物處有1個透明的眼鏡盒，在沒有拍觸被告
    身體或觸摸該車輛內空間的情況下，再以目視方式看見該眼
    鏡盒裡面，有用夾鏈袋裝白色顆粒的東西，我問被告這個眼
    鏡盒可以打開來看嗎，被告有同意，打開該眼鏡盒後，就發
    現裝有白色顆粒的東西很明顯是毒品安非他命，被告也坦承
    那是安非他命；是打開車門時就看到眼鏡盒了等語（見原審
    卷二第213至222頁），吳冠霆則證以：我當時駕駛巡邏車，
    搭載呂彥樺執行職務，當時我們都有穿著制服，行經桃園市
    ○○區○○路000號前，我看見被告駕駛車輛沒有繫安全帶，就
    鳴笛閃燈，不知道為什麼，可能被告沒有聽到，可能海邊風
    大，我們才會把巡邏車開到被告旁邊示意他開到路邊；呂彥
    樺先下車，先由呂彥樺透過電腦查詢被告身分及前科資料，
    我停好巡邏車後，就下車過去呂彥樺所在的地點。我記得我
    駕駛巡邏車靠過去時，有看到被告在車內好像在遮掩什麼東
    西，就是被告身體往駕駛座車門邊靠，遮掩該車輛之駕駛座
    車門置物處，正常駕駛被攔停不會做這樣的動作，我覺得被
    告是不是在遮掩什麼違禁品，在目視被告所駕駛的車輛前，
    有問被告剛才在遮掩什麼，可不可以看，被告同意後，我們
    以目視法檢視該車輛，發現該車輛之駕駛座車門置物處放有
    1個透明的眼鏡盒，再經過被告同意，將該眼鏡盒拿給我，
    就看到眼鏡盒裡面放了裝有結晶體的夾鏈袋1包，依我查獲
    毒品案件的經驗，夾鏈袋上之夾鏈部分為紅色，又明顯看出
    夾鏈袋內裝有結晶體，我直覺認為前述結晶體為安非他命，
    我們再詢問被告車上有無違禁品，再取得被告同意才搜索該
    車內，整個攔停及搜索過程都很平和，若被告有不同意的話
    ，我一定很有印象等語（見原審卷二第222至230頁），所述
    大致相符。並觀諸被告用於放置如附表編號一所示之甲基安
    非他命1包之眼鏡盒外觀，確為透明、透過目視即可看見該
    眼鏡盒內所置放之物，亦有該眼鏡盒之外觀照片1張在卷可
    佐（見偵25406卷第23頁），則呂彥樺及吳冠霆於執行職務
    中，因見被告駕駛自用小客車未繫安全帶而攔停被告，在攔
    停過程中發覺被告有遮掩車輛駕駛座車門置物處之可疑行為
    ，復經呂彥樺透過警用電腦查得被告有多項毒品前科，經被
    告同意後檢視車內發現車門旁置物處有透明眼鏡盒內疑似有
    夾鍊袋，而有相當理由認被告可能涉及毒品犯罪，再經被告
    口頭同意其等搜索該車輛及放有盛裝結晶體夾鏈袋之透明眼
    鏡盒等過程，非不可採信。
　⒉辯護人雖提出車輛照片1紙（見本院卷第139頁），欲證明員
    警證述從車外看到車門旁置物處內所放置眼鏡盒是不可能乙
    節（見本院卷第133至134頁）。然檢察官就此照片之證據能
    力已有爭執（見本院卷第117頁），且此車輛與員警執行搜
    索時被告所駕駛之車輛是否同一，亦無從確認；再由上述⒈
    呂彥樺、吳冠霆證述之過程，因其等示意被告靠邊停車時，
    見被告有疑似身體向車門邊靠之遮掩動作，其等遂詢問被告
    是否有違禁品，被告否認之後，徵得被告同意而先目視檢視
    車內狀況，員警之動作既係刻意所為的檢視，自與一般僅係
    站立在車門旁所得見及之視野、範圍有所不同，辯護人僅以
    在車門旁之照片欲彈劾呂彥樺、吳冠霆證述之可信，亦無足
    採信。
　⒊本案雖查無員警拍攝搜索過程之錄影檔案可供勘驗，然觀諸
    被告於上述時間、地點遭警搜索後，歷經臺灣桃園地方檢察
    署檢察官於106年10月4日、106年11月29日、107年3月20日
    之偵訊，以及原審107年8月7日之準備程序訊問，被告均未
    向檢察官或法官表示有何遭員警違法搜索一事，被告並於10
    6年10月4日警詢中陳明同意搜索之情，復於原審107年8月7
    日準備程序且有辯護人在場為其辯護時坦承有想要賣的念頭
    ，如前開二㈡所述，隨後被告即因逃匿而經原審法院發布通
    緝，於108年5月26日通緝到案，被告並直至案發後近2年之
    原審108年7月10日準備程序時始改口否認，辯稱警詢陳述係
    遭員警恐嚇脅迫，再於原審108年8月14日準備程序訊問中始
    提出遭警違法搜索之情（見偵25406卷第6至8頁反面、第33
    至34頁、偵30516卷第53至54、61頁及反面、原審訴346卷一
    第51至53頁、原審卷一第62、73頁），則被告直至案發後近
    2年之原審準備程序始否認同意搜索，是否可信，殊值存疑
    ；被告再以員警僅因其前科很多即行攔檢云云（見原審卷一
    第73頁），惟被告僅係駕駛車輛行駛於道路上，駕駛巡邏車
    之員警又如何得知被告有多項毒品前科？被告所持此節辯解
    ，實難採信。從而，原審於被告爭執違法搜索後，方向保安
    警察大隊函調密錄器攝錄檔案、傳喚呂彥樺、吳冠霆確認檔
    案何在，呂彥樺如前㈠證稱自案發迄今可能時間過太久，檔
    案已經不見等語，亦難謂與常情相違而可以苛責員警。辯護
    人以本件既無密錄器檔案可以證明，員警證述係經被告同意
    而搜索即非屬實等詞為被告辯護，難以採信。
　⒋被告對於何以歷經近2年時間之偵查、審理中均未曾提及違法
    搜索一事，供稱：我在第一個偵查庭沒有說，但在第二個偵
    查庭的時候，檢察官不給我講，我也不太懂法律，不知道可
    以向法官講前述經過；（問：你在法院準備程序中，有辯護
    人，為什麼那時候沒有跟辯護人討論？）我看到起訴書，我
    就講起訴的部分而已；（問：程序上這麼重要的問題，難道
    都沒有問律師嗎？）我有跟律師講，我當時跟律師講這個案
    件，那時候只強調我沒有意圖販賣，後來我一直回想查獲經
    過，又剛好朋友對我說警察這樣搜索不對，叫我去聲請對我
    有利的調查，我剛開始不知道等語（見原審卷二第287頁）
    ，並以檢察官未給予被告時間陳述、被告有陳述但書記官未
    記明筆錄等為由（見原審卷二第102頁、本院卷第116頁），
    分別於原審及本院審理中聲請勘驗偵查中陳述之錄影光碟，
    惟此部分前經原審勘驗被告106年10月4日、106年11月29日
    偵查中陳述，並未見有檢察官不予被告陳述之情，有原審10
    9年9月23日勘驗筆錄可參（見原審卷二第170至180頁）；另
    於本院審理中，經辯護人閱卷複製被告107年3月20日偵查中
    陳述錄影光碟確認後亦撤回此部分證據調查（見本院卷第16
    9頁）。再參以被告前曾於81年間因犯連續販賣安非他命而
    經最高法院以81年度台上字第147號判決判處有期徒刑5年2
    月確定；另又因持有第一級、第二級毒品案件經法院判刑確
    定，而前述案件之查獲過程為被告於94年3月24日在桃園市○
    ○區○○路○○○路○○於000○0○00○○○○市○○區○○路0段0000號前，
    及於107年2月1在桃園市楊梅區文化街與漢昌街口，分別遭
    警搜索並扣得毒品等情，有最高法院81年度台上字第147號
    、臺灣桃園地方法院94年度壢簡字第1770號、106年度審訴
    字第1484號及108年度審簡字第648號判決、本院107年度上
    訴字第161號判決、最高法院107年度台上字第2872號判決、
    本院被告前案紀錄表在卷可佐（見本院卷第105至106頁、原
    審卷二第327至343頁），顯見被告不僅曾因販賣毒品案件經
    判處罪刑，亦曾有與本案相似之遭警搜索、歷經檢察官偵訊
    及法院審理之經驗，其對於攸關自己權益重大之事項，復知
    悉可能面臨涉犯意圖販賣而持有第二級毒品之重罪，焉有可
    能推諉不懂法律、不知程序而未向檢察官或法官陳明其遭警
    違法搜索之理，甚至在有辯護人為其辯護之過程，未曾向辯
    護人說明此情而委由辯護人為其主張權益？被告前揭所指，
    顯與常情相悖，尚難遽信。
　⒌準此，被告固於上述時間、地點為警搜索「後」，始填具本
    案之自願受搜索同意書，然呂彥樺及吳冠霆前所證述在就該
    車輛及放有盛裝結晶體夾鏈袋之透明眼鏡盒執行搜索「前」
    ，確已得被告口頭上之同意，僅係因攔停現場往來車輛繁多
    且多有大型車輛而有危險，故未於現場先讓被告簽署自願受
    搜索同意書，直至帶返大隊才讓被告補簽等情，應可採信。
    是由此等員警執行搜索及被告簽署自願受搜索同意書之過程
    ，可見執行搜索之員警並非預有違背法定程序之主觀認知，
    且事前已徵得被告口頭同意而於是否補簽具書面之違背程序
    方式對被告權利侵害程度非屬重大，又扣案如附表編號一所
    示甲基安非他命毒品數量非微，如若流入市面對於社會治安
    之危害甚鉅，若非即時查獲，亦難防免可能之危險或實害，
    且以本案情節，即使採用扣案甲基安非他命作為證據，亦不
    致於對預防將來違法取得證據之效果產生影響。是本院權衡
    上揭事由依刑事訴訟法第158條之4規定，審酌人權保障及公
    共利益之均衡維護，認本案搜索程序扣得如附表所示甲基安
    非他命等物，及其相關自願受搜索同意書、搜索扣押筆錄、
    扣押物品目錄表、交通部民用航空局航空醫務中心106年11
    月8日航藥鑑字第0000000、0000000Q號毒品鑑定書應有證據
    能力。被告及辯護人以警方未先徵得被告同意即逕行進行搜
    索，為違法搜索，而否認扣案物及前揭相關非供述證據之證
    據能力，並非可採。
四、至本判決其餘所引用卷內供述證據部分，經檢察官、被告及
    辯護人表示同意有證據能力（被告、辯護人原爭執部分證據
    之證據能力，惟於審理中業已表示不再爭執，見本院卷第11
    2至116、212至218頁），本院審酌各該陳述作成時之情況，
    亦無違法不當情事，因而認為適當，均有證據能力。其餘憑
    以認定被告犯罪事實之非供述證據，查無違反法定程序取得
    之情形，依同法第158條之4規定反面解釋，均具有證據能力
    。
貳、得心證之理由：
一、訊據被告對於前以供自己施用之目的而於上述時間、地點以
    2萬5,000元之價金，向真實姓名年籍不詳綽號「阿忠」之成
    年男子購入30公克之甲基安非他命1包而持有，於從中取用
    數次施用部分後，將該包甲基安非他命藏置在其所駕駛之上
    開自小客車駕駛座車門置物處內之事實，固不否認，惟矢口
    否認有何意圖販賣而持有第二級毒品之犯行，辯稱：我買甲
    基安非他命是供自己施用，因為施用後，發現心血管有問題
    ，就沒有繼續施用，就放在車上，並沒有想賣毒品來圖利，
    且我也沒有把該毒品賣出去，扣案之電子磅秤及夾鏈袋係用
    來分裝電子零件云云。辯護人則以：被告購入甲基安非他命
    後，固因心血管疾病而想將剩餘甲基安非他命販售出去，然
    對於販售對象、管道及價格，均無具體明確之規劃，自無獲
    利意圖等語，為被告辯護。
二、經查：
  ㈠上開被告所不爭執之事實，迭據其於警詢、偵查、原審及本
    院審理中自承在卷（被告106年10月4日警詢中部分陳述經本
    院勘驗、106年10月4日及106年11月29日偵查中陳述則經原
    審勘驗，以下援引被告之供述除106年10月4日警詢中未經勘
    驗部分以外，均引用經原審、本院勘驗之筆錄內容。見偵25
    406卷第6頁反面至第8頁反面、原審卷二第171、173至174頁
    、原審訴346卷一第51頁反面至52頁反面、本院卷第219頁）
    ，並有被告於106年10月4日簽具之自願受搜索同意書、搜索
    扣押筆錄、扣押物品目錄表、現場及扣案物照片、桃園市政
    府警察局查獲毒品危害防制條例「尿液」初步鑑驗報告單、
    被採尿人尿液暨毒品真實姓名與編號對照表（毒品編號為D1
    06偵-1653號）在卷可稽（見偵25406卷第19、20至22、23、
    25、26頁），且扣案如附表編號一所示之淡黃色結晶，經送
    交通部民用航空局航空醫務中心鑑定結果，檢出甲基安非他
    命成分，驗前淨重25.3330公克、驗餘淨重25.2676公克、純
    質淨重為22.7490公克，有該航空醫務中心106年11月8日航
    藥鑑字第0000000、0000000Q號毒品鑑定書附卷可佐（見偵2
    5406卷第61、62頁），是前開事實，堪以認定。
  ㈡被告購入上述甲基安非他命之時，雖本欲供己施用，惟嗣後
    確有意圖販賣甲基安非他命予不特定人以營利，而繼續持有
    甲基安非他命之犯意，茲論述如下：
  ⒈被告就其購入扣案甲基安非他命之後轉念起意想要販賣之過
    程先於106年10月4日警詢時供稱：「上個禮拜，初步檢查有
    心血管阻塞，不敢繼續施用，想轉售，但沒有賣，（問：所
    以才會隨身攜帶？）嗯，只是想賣，沒有賣成功過，（問：
    你賣是為什麼？為什麼要賣？）換現金回來啊。阿不然丟掉
    嗎；（問：你要怎麼賣都還不知道？）不知道，只是想把它
    賣掉，因為我身體生病，是想賣掉，但是沒有賣掉」等語（
    見本院卷第171至174頁），嗣於同日偵查中供述：「因為我
    想賣掉這樣子，因為我9月，上個禮拜，我心臟有點問題，
    可能是，後來我停掉了，去做檢查，可能有心血管疾病阻塞
    ，那我就停掉了，所以說我就沒有用了，我本來想東西，我
    是放在車上」等詞（見原審卷二第172頁），復於原審107年
    8月7日準備程序時供以：「我有說我想賣，但是我沒有賣，
    原本就是買來吃，吃了之後心血管有問題我就停掉了，於是
    擺在車上，被警察查獲的時候，警察問我有沒有想要賣掉，
    我說我有想要賣；（問：為何會想要將這包甲基安非他命賣
    出？）買回來之後我吃了幾次，但是發現我吃了之後會咳嗽
    會喘，我覺得不對勁就不敢吃了…我回答警察說有這種想法
    ，當初我有想說把這包甲基安非他命便宜賣掉，但是我完全
    沒有去賣，只是有這種念頭；因為是用錢買的，也有想過乾
    脆丟掉，但是心裡想說是錢買的，就放著」等情（見原審訴
    346卷一第51頁反面至第52頁反面），前後供述一致，復於
    本院審理中確認係因為先前施用毒品過後會氣喘，所以覺得
    心臟有問題，可能是用藥過量等語（見本院卷第111頁）。
    足認被告原購入上述甲基安非他命雖本欲供己施用，惟嗣後
    因施用過後覺得身體不適而不敢再用，卻又覺得購買該甲基
    安非他命花費不少，希望可以換回現金，遂起意販賣，此等
    主觀上意念之轉折亦未與常情相悖。
  ⒉此外，復有扣案如附表編號一、三、四所示之甲基安非他命
    、夾鏈袋及電子磅秤可佐，而被告就此部分扣案物亦供稱：
    （問：你今天帶這些東西出門是想要幹什麼？）因為我想賣
    給別人；（檢察官訊問包裝袋、電子磅秤之用途而經被告回
    答電子材料使用等問答後，再問「專門用來？」）也是有用
    到說看買這個毒品就是說，他買這個毒品就是說，人家太少
    給我，我剛好有這種東西等語（見本院卷第170頁、原審卷
    第171至172頁），而指扣案夾鍊袋、電子磅秤雖非專門買來
    用於販售毒品之用，然亦可用於此等用途，而可佐被告上開
    106年10月4日警詢、偵查及原審107年8月7日準備程序中所
    為之任意性自白，與事實相符。
　⒊又販賣毒品之行為，本無一定之公定價格，是其各次買賣之
    價格，當亦各有差異，而或隨供需雙方之資力、關係之深淺
    、需求之數量、貨源之充裕與否、販賣者對於資金之需求如
    何即殷切與否，以及政府查緝之態度，進而為各種不同之風
    險評估，而為機動性之調整，是其價格標準，自非一成不變
    。一般民眾普遍認知毒品之非法交易，向為政府查禁森嚴且
    重罰不寬貸，衡諸常情，倘非有利可圖，絕無平白甘冒被重
    罰高度風險之理，被告前曾因販賣毒品案件經判處罪刑確定
    ，如前所述，對此更無不知之理。而由被告業已從購入之甲
    基安非他命中施用部分後，再擬換取現金而打算出售，並攜
    帶可用於分裝毒品之分裝袋、電子磅秤等物打算出售予他人
    以換回現金，則其主觀上欲藉此出售以營利，應可認定。是
    被告主觀上確有意圖販賣甲基安非他命予不特定人以營利，
    而繼續持有上述甲基安非他命之犯行，應堪認定。
  ㈢被告及辯護人其他辯解不可採之說明：
  ⒈被告雖以扣案之夾鍊袋、電子磅秤係因其從事電子加工所需
    要的，分裝袋是用來裝那些小的電子零件，電子磅秤是用來
    秤電子零件，不是用來秤毒品的等詞為辯，並提出其商號登
    記資料、分裝後電子零件照片等為據（見原審訴346卷一第4
    7至49頁）。然由前㈡⒉所述，電子磅秤、夾鍊袋亦可用於分
    裝毒品之用，是縱該等扣案物有其他用途，亦不影響可用於
    被告販賣毒品予他人分裝之用之認定。
　⒉辯護人再以毒品跟磅秤是不同地方扣得，不能作為補強證據
    ，且車上並無工具可以分裝，所以對於想要販賣的人來說是
    不可能的等語，為被告辯護（見本院卷第222頁）。然附表
    編號一、三、四、五所示之物均係在被告當時所駕駛之自小
    客車上搜索扣得，有前引搜索扣押筆錄、扣押物品目錄表可
    參，縱未同在駕駛座車門旁置物處一起扣得，亦不影響被告
    隨時可以取用；且扣案如附表編號一含甲基安非他命成分之
    結晶，如欲分裝，逕自倒取或以任何物品分裝均無不可能，
    此由被告所陳吸食甲基安非他命時可以用吸管裝一點點，像
    調羹一樣等語（見本院卷第172頁），顯見即便如輕易可取
    得之吸管亦可用於分取毒品，益見辯護人上開辯護意旨，洵
    無足採。　
  ⒊辯護人又以被告於原審107年8月7日準備程序所述並非自白其
    當時主觀上之想法，僅係在說明被查獲時之警詢供述內容等
    詞（見本院卷第233至234頁），為被告辯護，然此辯護之意
    反而證明被告前於106年10月4日警詢中陳述因為施用後覺得
    身體不適，不敢繼續用，所以想要將扣案甲基安非他命出售
    換取現金等情確實為被告自己之意思，且為被告自己任意所
    為之供述。辯護人以上辯護之詞，並不足為有利於被告之認
    定。
　⒋按毒品危害防制條例第5條第2項之意圖販賣而持有第二級毒
    品罪，係指以非營利之目的而販入或因其他原因而持有毒品
    ，其後始起意出售所持有之毒品以營利，且迄未著手賣出者
    而言。所謂意圖，乃犯罪構成之主觀違法要素，亦屬犯罪之
    成立要件；行為人是否具有販賣之意圖而持有毒品，須以嚴
    格之證據證明之，亦即必須有相當之客觀事實，足以表徵其
    主觀意念之遂行性及確實性，始足當之，最高法院96年台上
    字第1772號判決意旨同此見解。換言之，被告既已有非營利
    之目的而販入或因其他原因而持有毒品之外觀行為，則其應
    成立單純持有第二級毒品罪或意圖販賣而持有第二級毒品罪
    ，法院自應以嚴格證明其主觀上之販賣意圖，至於被告有無
    找尋販賣對象、管道，或販賣毒品之計畫，此乃販賣毒品罪
    有無著手之問題，與單純持有第二級毒品罪或意圖販賣而持
    有第二級毒品罪之成立要件無涉。查被告原為供自己施用而
    購入甲基安非他命並於施用部分後餘有如附表編號一所示之
    甲基安非他命，而其嗣後確有意圖販賣甲基安非他命予不特
    定人以營利，而繼續持有上述甲基安非他命之犯意，業如前
    述，是被告一再辯稱沒有真的賣掉云云，辯護人辯稱：被告
    對於販售對象、管道及價格，均無具體明確之規劃，自無獲
    利意圖云云，自屬無稽。
  ㈣綜上所述，本件事證明確，被告意圖販賣而持有第二級毒品
    之犯行，堪以認定，應依法論科。
參、論罪科刑及上訴駁回之說明：　　
一、論罪
  ㈠新舊法之比較：
　  按行為後法律有變更者，適用行為時之法律。但行為後之法
    律有利於行為人者，適用最有利於行為人之法律，刑法第2
    條第1 項定有明文。被告行為後，毒品危害防制條例第17條
    第2項之規定業經修正，並經總統於109年1月15日修正公布
    ，於同年7月15日施行。修正前毒品危害防制條例第17條第2
    項規定：「犯第4條至第8條之罪於偵查及審判中均自白者，
    減輕其刑。」修正後規定：「犯第4條至第8條之罪於偵查及
    歷次審判中均自白者，減輕其刑。」依修正後法條之文義，
    參酌修正理由記載：原所稱「審判中」究指被告僅須於審判
    中曾有一次自白犯罪即應適用減刑規定，抑或須於歷次審判
    中均自白犯罪者始符合之，解釋上易生爭議，考量原立法之
    目的，係在使前述毒品案件之刑事訴訟程序儘早確定，當以
    被告於歷次審判中均自白犯罪者，始足當之，故修正第2項
    ，明定於偵查及歷次審判中均自白者，始減輕其刑等語，足
    見依修正後規定必須於偵查及歷次審判中均自白始得減輕。
    本件被告就其所犯意圖販賣而持有第二級毒品犯行，雖曾於
    106年10月4日警詢、偵查及原審107年8月7日準備程序中自
    白犯行，惟於原審其後審理及本院審理時均否認犯行，而翻
    異其詞，即與修正後之規定並不相符而無從適用該減刑之規
    定，是修正後之毒品危害防制條例第17條第2項規定對被告
    並無較有利之情形。亦即比較新舊法結果，修正後之毒品危
    害防制條例第17條第2項規定對被告並無較有利之情形，應
    適用修正前之法律。
　㈡按甲基安非他命係毒品危害防制條例第2條第2項第2款所列管
    之第二級毒品。是核被告所為，係犯毒品危害防制條例第5
    條第2項之意圖販賣而持有第二級毒品罪。其持有第二級毒
    品純質淨重20公克以上之低度行為，為意圖販賣而持有第二
    級毒品之高度行為所吸收，不另論罪。
  ㈢修正前毒品危害防制條例第17條第2項之減刑
  ⒈按犯毒品危害防制條例第4條至第8條之罪於偵查及審判中均
    自白者，減輕其刑，修正前毒品危害防制條例第17條第2項
    定有明文。所稱於偵查及審判中自白，係指被告對於構成犯
    罪要件之事實向職司偵查、審判之公務員坦白陳述而言。苟
    被告於偵查及審判中均曾自白，即應依前開規定減輕其刑。
    並不以始終自白為必要，縱自白之前、後，有否認之辯詞，
    亦不影響已自白之效力。又該法之減刑規定係為鼓勵是類犯
    罪行為人自白、悔過，並期訴訟經濟、節約司法資源而設。
    除司法警察調查犯罪於製作警詢筆錄時，就該犯罪事實未曾
    詢問，且檢察官於起訴前亦未就該犯罪事實進行偵訊，致有
    剝奪被告罪嫌辯明權之情形，始得例外承認僅以審判中自白
    亦得獲邀減刑之寬典外，一般而言，均須於偵查及審判中皆
    行自白，始有適用，缺一不可。
  ⒉被告於106年10月4日警詢中之自白應為其任意性之陳述而有
    證據能力，另於106年10月4日於偵查中之陳述亦應認已有坦
    認犯行，均如前壹證據能力之一、二所述；而被告於原審10
    7年8月7日準備程序中雖亦表示但我沒有真的賣出去、我根
    本沒有賣出去等語，然此等辯解應係關於著手販賣之構成要
    件而未遂，尚與本案所認定之意圖販賣而持有犯行不同，被
    告既已坦認「我有說我想要賣掉」、「我有這種想法」等語
    ，自不因被告否認與本案無涉之販賣未遂，而認被告並未自
    白。是揆諸上開說明，被告於前揭警詢、偵查、原審準備程
    序中，既均就意圖販賣而持有第二級毒品犯行為自白，自不
    因其後之原審及本院審理中翻異前詞，否認犯行，而認無修
    正前毒品危害防制條例第17條第2係之適用。是應依修正前
    毒品危害防制條例第17條第2項之規定減輕其刑。
  ㈣又本件衡以被告無視政府反毒政策及宣導，仍意圖販賣而持
    有第二級毒品，且其持有甲基安非他命之數量驗前淨重25.3
    330公克、純質淨重22.7490公克，重量非少，一旦流入市面
    ，對於他人及社會、國家法益，為害之鉅，當非個人一己生
    命、身體法益所可比擬，惡性仍屬非輕。復考量被告已屬壯
    年，本應依循正軌獲取所得，卻意圖販毒牟利而持有毒品，
    顯無法引起一般人之同情或憫恕。被告既無畏嚴刑之峻厲，
    僅為貪圖不法利益，仍鋌而走險意圖販賣而持有毒品，自應
    為其行為負責。因此，綜觀其犯罪情節，實難認屬輕微，洵
    應嚴厲規範，誠無另有特殊之原因或堅強事由，而在客觀上
    足以引起一般同情之處，自無依刑法第59條規定減輕其刑之
    餘地，亦附此說明。
二、上訴駁回之說明
　㈠原審經調查後，本於相同認定，以被告犯意圖販賣而持有第
    二級毒品罪，事證明確，並依毒品危害防制條例第5條第2項
    、修正前毒品危害防制條例第17條第2項等規定，審酌被告
    因本有施用毒品之惡習，卻無視政府制定毒品危害防制條例
    杜絕毒品犯罪之禁令，嗣後竟萌生意圖販賣甲基安非他命予
    不特定人之念，欲販賣扣案如附表編號一所示之甲基安非他
    命以牟利，助長施用毒品之行為，恐使施用毒品者沈迷於毒
    癮而無法自拔，戕害國民身心健康，所為實屬不該；又衡酌
    其固對於本案持有毒品之客觀行為坦承不諱，亦曾於警詢、
    偵查及原審準備程序時自白、認罪，然於其後之審理中則一
    再否認，辯稱其係遭警以脅迫、不正之方法或檢察官誘導才
    為不實之自白云云，足認被告顯無真誠反省與悔改之意，縱
    可適用修正前毒品危害防制條例第17條第2項規定而予減刑
    ，但其減刑折讓之程度，自應與始終坦承犯行者有所區別，
    以符公平；兼衡被告自陳從事電子材料批發及零售業，及高
    職畢業之智識程度、家庭經濟狀況勉持，暨參酌其為本案犯
    行之動機、目的、手段及司法資源之耗費等一切情狀，量處
    有期徒刑5年8月。復說明扣案如附表編號一所示之淡黃色結
    晶，為甲基安非他命，且係被告意圖販賣而持有之第二級毒
    品，除鑑驗時滅失部分以外，驗餘部分應併同無法析離之外
    包裝袋均依毒品危害防制條例第18條第1項前段之規定沒收
    銷燬；附表編號三、四所示之夾鏈袋及電子磅秤，為被告所
    有且屬其意圖販賣而持有第二級毒品所用之物，均應依毒品
    危害防制條例第19條第1項宣告沒收；至附表編號二所示之
    甲基安非他命、編號五所示吸管分別為被告106年9月23日施
    用毒品剩餘、吸食毒品所用，與被告本案意圖販賣而持有第
    二級毒品之犯行無關而不予宣告沒收。經核原審認事用法，
    並無不合，量刑亦屬妥適。至原判決關於本案搜索扣押程序
    所取得證據有證據能力部分（即原判決第3至9頁之二㈠），
    其理由論述與本院前開壹之三雖有未合，但結論並無不同，
    尚不執此而撤銷，亦併此說明。
　㈡被告上訴意旨仍否認犯行，猶執前詞指摘原判決不當，業經
    本院逐一論駁如前，其上訴為無理由，應予駁回。　
據上論斷，應依刑事訴訟法第368條，判決如主文。
本案經臺灣桃園地方檢察署檢察官劉韋宏提起公訴，臺灣高等檢
察署檢察官沈念祖到庭執行職務。
中　　華　　民　　國　　110 　年　　11　　月　　2 　　日
                  刑事第十四庭  審判長法　官  黃斯偉
                                      法　官  郭豫珍
                                      法　官  黎惠萍
以上正本證明與原本無異。
如不服本判決，應於收受送達後20日內向本院提出上訴書狀，其
未敘述上訴之理由者並得於提起上訴後20日內向本院補提理由書
（均須按他造當事人之人數附繕本）「切勿逕送上級法院」。
                                      書記官  楊筑鈞
中　　華　　民　　國　　110 　年　　11　　月　　2 　　日
附錄：本案論罪科刑法條全文
毒品危害防制條例第5條
意圖販賣而持有第一級毒品者，處無期徒刑或十年以上有期徒刑
，得併科新臺幣七百萬元以下罰金。
意圖販賣而持有第二級毒品者，處五年以上有期徒刑，得併科新
臺幣五百萬元以下罰金。
意圖販賣而持有第三級毒品者，處三年以上十年以下有期徒刑，
得併科新臺幣三百萬元以下罰金。
意圖販賣而持有第四級毒品或專供製造、施用毒品之器具者，處
一年以上七年以下有期徒刑，得併科新臺幣一百萬元以下罰金。
附表（即原判決之附表一）：
編號 物品名稱 數量及重量 扣押物品清單 備註 一 淡黃色結晶（含包裝袋1 個） 1 包（驗前含袋毛重26.0570 公克、驗前淨重25.3330 公克、驗餘淨重25 .2676公克、純質淨重22.7490 公克） 桃園市政府警察局保安警察大隊扣押物品目錄表、106 年度安字第2845號扣押物品清單（見偵25406卷第21頁反面、第67頁） ㈠鑑驗結果含第二級毒品甲基安非他命成分。 ㈡交通部民用航空局航空醫務中心106 年11月8 日航藥鑑字第0000000 號、第0000000Q號毒品鑑定書（見偵25406卷第61、62頁）。 二 結晶（含包裝袋1 個） 1 包（驗前含袋毛重0.20公克、驗餘淨重0.1965公克） 桃園市政府警察局保安警察大隊扣押物品目錄表、107年度安字第300 號扣押物品清單（見偵30516卷第19、56頁） ㈠鑑驗結果含第二級毒品甲基安非他命成分。 ㈡台灣檢驗科技股份有限公司濫用藥物檢驗報告（報告編號：UL/2017/C0000000，報告日期：2017/12/14，檢體編號：D106偵1988號，見偵30516卷第57頁）。 三 夾鏈袋 17個。 桃園市政府警察局保安警察大隊扣押物品目錄表、106年度保字第9776號扣押物品清單（見偵25406卷第21頁反面、第59頁） - 四 電子磅秤 1 台。 桃園市政府警察局保安警察大隊扣押物品目錄表、106年度保字第9776號扣押物品清單（見偵25406卷第21頁反面、第59頁） - 五 吸管 1支。 桃園市政府警察局保安警察大隊扣押物品目錄表、106年度保字第9776號扣押物品清單（見偵25406卷第21頁反面、第59頁） -